【裁判字號】    92,交聲,43
【裁判日期】    920411
【裁判案由】    違反道路交通管理處罰條例聲明異議
【裁判全文】
臺灣基隆地方法院交通事件裁定                      九十二年度交聲字第四三號
    原處分機關  交通部公路總局台北區監理所基隆監理站
    異  議  人
    即受處分人  甲○○
右列受處分人因違反道路交通管理處罰條例案件，對於交通部公路總局台北區監理所
基隆監理站九十二年一月三十日所為之處分（原處分案號：基監字第裁四二─Ｃ00
000000號）聲明異議，本院裁定如左：
    主  文
異議駁回。
    理  由
一、本件原處分機關交通部公路總局台北區監理所基隆監理站據舉發單位台北縣政府
    警察局舉發違規事實而為之原處分意旨略以：受處分人甲○○於九十一年十二月
    十一日○時三十分許駕駛車號７Ｈ─１５５號自用曳引車，行經台二線濱海公路
    八十七點六五公里處（屬台北縣貢寮鄉），因違規橫越分向限制線肇事，致人受
    傷，經台北縣政府警察局以北縣警交字第Ｃ00000000號舉發違反道路交
    通管理事件通知單（下稱舉發單）舉發，因而依道路交通管理處罰條例第六十一
    條第三項規定，裁處吊扣駕駛執照三個月之處分等語。
二、聲明異議意旨略以：受處分人於九十一年十二月十一日在台二線公路八十七點六
    五公里處與施載榮所駕駛之營業曳引車攔腰側撞，致施載榮輕微擦傷，事後雙方
    已達成和解，受處分人雖因一時駕駛不當導致事故發生，惟對方僅受輕傷且既經
    和解，原處分吊扣駕照之重罰，將使受處分人於執行期間無法工作影響生計，為
    此依法提出異議云云。
三、按「汽車駕駛人，駕駛汽車違反道路交通安全規則，因而肇事致人受傷者，吊扣
    其駕駛執照三個月至六個月」，道路交通管理處罰條例第六十一條第三項定有明
    文。
四、經查：本件受處分人即異議人甲○○於九十一年十二月十一日○時三十分許駕駛
    車號７Ｈ─１５５號自用曳引車，由台北往宜蘭方向行經台二線濱海公路八十七
    點六五公里處（屬台北縣貢寮鄉），因違規跨越分向限制線（雙黃線）超車不及
    駛回原車道，其車身左後側撞擊對向車道由施載榮所駕駛之車號Ｘ○─○６５號
    營業曳引車左前車身而肇事，致施載榮之雙腳下半部及腰部受傷；此有台北縣政
    府警察局九十二年三月十二日北警交字第○九二○○三四八○一號函檢送之道路
    交通事故調查報告表、台北縣政府警察局瑞芳分局交通事故補充資料表、台北縣
    政府警察局交通事故調查筆錄各一份、照片十四幀、駕駛人甲○○「雙黃線超車
    」之台北縣政府警察局北縣警交字第Ｃ00000000號舉發違反道路交通管
    理事件通知單影本一紙在卷可稽，異議人對於上開行車事故事實及違規情節亦無
    爭執。異議人違規事實俱在，原處分機關援引前揭規定，在法定行政罰則裁量範
    圍內從輕裁處異議人吊扣駕駛執照三個月，並無不當。又道路交通管理處罰條例
    第六十一條第三項對於「駕駛汽車違反道路交通安全規則因而肇事致人受傷」者
    ，依其情節處以吊扣駕駛執照三至六個月之行政罰，係對於危險行為而造成實害
    之行為人，予以一定時期之禁止駕駛處分，非全面限制行為人其他職業行為，並
    未逾越必要之程度，核屬維持道路交通安全必要而相當之方法；異議人其他經濟
    上困乏情事，不能據為豁免吊扣駕駛執照之事由。從而，本件異議為無理由，應
    予駁回。
五、據上論斷，應依道路交通案件處理辦法第十九條，裁定如主文。
中      華      民      國    九十二    年      四      月      十一    日
                                    臺灣基隆地方法院交通法庭
                                          法  官  蔡  岱  霖
右正本證明與原本無異
如不服本裁定，應於收受送達後五日內，向本院提出抗告狀，敘述抗告之理由，抗告
於台灣高等法院，並應按當事人之人數附具繕本。
                                          書記官  陳  錦  進
中      華      民      國    九十二    年      四      月     十一     日


司法院資訊處製作；財團法人民間司法改革基金會備份。
